臺北高等行政法院判決
　　　　　　　　　　　　　　　　　　 95年度訴字第01528號
　　　　　　　　　　　　　　　.
原　　　告　甲○○
被　　　告　財政部臺北市國稅局
代　表　人　許虞哲（局長）住同上
訴訟代理人　丙○○
上列當事人間因營業稅事件，原告不服財政部中華民國95年3 月
27日台財訴字第09500032810 號訴願決定，提起行政訴訟。本院
判決如下：
　　主  文
原告之訴駁回。
訴訟費用由原告負擔。
　　事  實
一、事實概要：
    緣被告查獲原告未依規定申請營業登記，即擅自於民國（下
    同）90年至92年6月間營業，銷售額計新臺幣（下同）
    29,980,061元（不含稅），經審理違章成立，除核定補徵原
    告營業稅1,499,003元外，並按所漏稅額處3倍之罰鍰計
    4,497,000元（計至百元止）。原告不服，申請復查，未獲
    變更，提起訴願，經遭駁回，遂提起本件行政訴訟。
二、兩造聲明：
　(一)原告聲明：（原告未於言詞辯論期日到場，聲明及陳述依其
    起訴狀及準備程序之陳述所載）
    1.訴願決定及原處分均撤銷。
    2.訴訟費用由被告負擔。
　(二)被告聲明：
    1.駁回原告之訴。
    2.訴訟費用由原告負擔。
三、兩造之主張：
　(一)原告主張之理由：
    1.原告固擔任洋廣企管顧問有限公司（下稱洋廣公司）負責
      人職務，然該公司於89年4月27 日已辦理公司撤銷登記在
      案，公司自此即無任何營業，此可從本案查出營業行為之
      地點，並非原告公司所在地點可證。又因訴外人乙○○向
      原告表示，其因經營業務需要，請求原告提供洋廣公司帳
      戶，供其進行信用卡交易使用，若因此產生相關稅賦，其
      願意負擔。原告因洋廣公司已辦理公司撤銷登記在案，遂
      不以為意，並因此未將公司帳戶結清，單純提供洋廣公司
      帳戶供乙○○使用，至於乙○○實際之經營內容為何，何
      以會將信用卡交易款項匯入洋廣公司帳戶，原告並無所知
      。
    2.被告在相關疑點尚未釐清，亦未傳喚乙○○詢問之情形下
      ，逕以信用卡交易曾匯入洋廣公司帳戶為由，認定原告有
      營業行為，並以未進行申報交易所得為由，裁處本稅與罰
      鍰，實屬違誤。此等信用卡交易上所列之消費項目，均非
      屬洋廣公司之經營項目，消費時間亦均在洋廣公司已辦理
      撤銷登記之後，被告率將他人之營業行為強加諸為原告所
      為，顯見原處分認定之不當。
　(二)被告主張之理由：
    1.按「在中華民國境內銷售貨物或勞務及進口貨物，均應依
      本法規定課徵營業稅。」、「營業人之總機構及其他固定
      營業場所，應於開始營業前，分別向主管稽徵機關申請營
      業登記。」、「營業人銷售貨物或勞務，應依本法營業人
      開立銷售憑證時限表規定之時限，開立統一發票交付買受
      人。」、「營業人除本法另有規定外，不論有無銷售額，
      應以每2月為1期，於次期開始15日內，填具規定格式之申
      報書，檢附退抵稅款及其他有關文件，向主管稽徵機關申
      報銷售額、應納或溢付營業稅額。其有應納稅額者，應先
      向公庫繳納後，檢同繳納收據一併申報。」、「營業人有
      左列情形之一者，主管稽徵機關得依照查得之資料，核定
      其銷售額及應納稅額並補徵之．．．三、未辦妥營業登記
      ，即行開始營業，．．．而未依規定申報銷售額者。」分
      別為行為時營業稅法（下稱營業稅法）第1條、第28條、
      第32條第1項前段、第35條第1項及第43條第1項第3款所明
      定。
    2.本件原告未辦營業登記擅自營業之違章事實，有臺灣美國
      運通國際股份有限公司（下稱運通公司）信用卡刷卡請款
      資料、富邦商業銀行（下稱富邦銀行）客戶存提記錄單、
      被告查緝案件稽查報告等資料影本附卷可稽。次查，依信
      用卡請款資料查核清冊，營業人為俏美女兔女郎俱樂部（
      負責人：乙○○，營業地址：松江路95-1號B1，已於86
      年9月17日申請註銷），90年仍有信用卡交易15,510,350
      元（含稅），經運通公司提供該交易屬大邁客視聽歌唱城
      ，又經被告所屬萬華稽徵所查復該歌唱城90年度並無營業
      ，且其刷卡款項均轉至洋廣公司富邦銀行帳戶，而中華路
      1段90號10樓大邁客視聽歌唱城已於88年10月註銷，洋廣
      公司亦於89年4月27日經撤銷登記，另查信用卡請款金額
      匯入洋廣公司富邦銀行帳戶後，即以轉帳方式轉入原告之
      妹簡意如及表弟江錦松帳戶。經函簡意如、江錦松、乙○
      ○前來說明，簡意如稱為乙○○頂下其所投資之中華路1
      段90號10樓KTV所簽借據，陸續歸還之金額，並附有頂讓
      合約書、承諾書、切結承諾書，江錦松則稱係其提供小姐
      至酒店上班之工作收入，並附有89年10月份請款單，乙○
      ○之調查函則遭遷移不明退回。惟查簡意如提供之頂讓合
      約書並非其與乙○○所簽，且該KTV為獨資商號，負責人
      亦非簡意如，又承諾書所稱乙○○向其借款12,000,000元
      ，並無資金給付資料供核，是頂讓合約書、承諾書、切結
      承諾書無法相互勾稽；江錦松提供之請款單並未載明請款
      人為何人，金額亦無法與轉帳金額勾稽；乙○○為2年出
      生，90至92年度均未申報綜合所得稅，顯無投資、經營之
      能力，應為原告為規避稅負所安排之人頭。原核定自信用
      卡所屬運通公司查得，90至92年6月止信用卡刷卡請款金
      額分別為15,510,350元、11,994,000元、3,974,714元，
      合計為31,479,064元（含稅），未稅金額為29,980,061元
      ，核認為原告未辦營業登記擅自營業之營業額，按營業稅
      稅率5 ﹪補徵營業稅額計1,499,003 元，洵屬有據。
    3.有關原告主張在未傳喚乙○○詢問之情形下，逕以信用卡
      交易曾匯入洋廣公司帳戶為由，認定原告有營業行為等語
      。然被告於查核時，曾依乙○○之戶籍地，發函請其前來
      說明，經遭遷移不明退回，乙○○雖未前來說明，惟依原
      告提供乙○○之切結書、聲明書、身分證影本，及原告之
      妹簡意如提供之頂讓合約書、承諾書、切結承諾書等資料
      ，業足證原告之主張顯係不實。
    4.按「營業人未依規定申請營業登記者，除通知限期補辦外
      ，處1千元以上1萬元以下罰鍰；逾期仍未補辦者，得連續
      處罰。」及「納稅義務人，有左列情形之一者，除追繳稅
      款外，按所漏稅額處1倍至10倍罰鍰，並得停止其營業：
      一、未依規定申請營業登記而營業者。」分別為行為時營
      業稅法第45條及第51條第1款所明定。
    5.本件原告未依規定辦理營業登記擅自營業，逃漏營業稅之
      違章事實，業如前述，經於92年9月26日函請原告辦理補
      辦營業登記等事宜，原告於92年10月1日來函申訴無逃漏
      稅之情事並提供乙○○之切結書等，經查核後於93年5 月
      11日函復原告仍請其辦理補辦營業登記等事宜，惟未辦理
      ，原核定審酌其違章情節，依財政部94年6月2日台財稅字
      第09404539890號函令修訂之「稅務違章案件裁罰金額或
      倍數參考表」規定：「未依規定申請營業登記而營業，經
      第1次查獲者，按所漏稅額處3倍之罰鍰。」，爰按其所漏
      稅額處3倍之罰鍰計4,497,000元（計至百元止）。
　　理  由
一、本件訴訟繫屬中被告代表人張盛和，改為許虞哲擔任，茲據
    新任代表人具狀承受訴訟，核無不合，應予准許。又原告經
    合法通知，無正當理由未於言詞辯論期日到場，核無行政訴
    訟法第218 條、民事訴訟法第386 條各款所列情形，爰依被
    告之聲請由是一造辯論而為判決。
二、按「在中華民國境內銷售貨物或勞務及進口貨物，均應依本
    法規定課徵營業稅。」、「營業人之總機構及其他固定營業
    場所，應於開始營業前，分別向主管稽徵機關申請營業登記
    。」、「營業人銷售貨物或勞務，應依本法營業人開立銷售
    憑證時限表規定之時限，開立統一發票交付買受人。」、「
    營業人除本法另有規定外，不論有無銷售額，應以每2月為1
    期，於次期開始15 日內，填具規定格式之申報書，檢附退
    抵稅款及其他有關文件，向主管稽徵機關申報銷售額、應納
    或溢付營業稅額。其有應納稅額者，應先向公庫繳納後，檢
    同繳納收據一併申報。」及「營業人有左列情形之一者，主
    管稽徵機關得依照查得之資料，核定其銷售額及應納稅額並
    補徵之一、‧‧‧三、未辦妥營業登記，即行開始營業，‧
    ‧‧而未依規定申報銷售額者。」分別為營業稅法第1條、
    第28條、第32條第1項前段、第35條第1項及第43條第1項第3
    款所明定。同法第51條第1 款亦規定：「納稅義務人，有左
    列情形之一者，除追繳稅款外，按所漏稅額處1 倍至10倍罰
    鍰，並得停止其營業：一、未依規定申請營業登記而營業者
    。」
三、本件原告未依規定申請營業登記，擅自於90年至92年6 月間
    ，在台北市○○路○段90號10樓大邁客視聽歌唱城( 原營業
    登記已於88年10月註銷) ，經營KTV 視聽歌唱業務，刷卡款
    項係匯入由原告擔任負責人之洋廣公司在富邦銀行之
    00000000000000帳戶，銷售額90年15, 510,350 元、91年
    11,994,000元、92年3,974,714 元，合計29,980, 061 元之
    事實，有臺灣美國運通公司信用卡開戶、刷卡請款、營業地
    址等資料、富邦銀行客戶存提記錄單、富邦銀行帳戶開戶資
    料、營業稅稅籍資料查詢作業表、洋廣公司基本資料查詢表
    附原處分卷，及臺灣美國運通公司95年11月29日(95)美通字
    第1117號函文在卷可稽。被告因而核定補徵原告營業稅
    1,499,003 元，並按其所漏稅額科處3 倍之罰鍰計4,497,
    000 元（計至百元止），揆諸首揭說明，核無不合。原告不
    服，循序提起本件訴訟，為如事實欄所載之主張，經查：
( 一) 、本件係認定原告在台北市○○路○段90號10樓大邁客視
    聽歌唱城經營KTV 視聽歌唱業務，並非在洋廣公司經營KTV
    視聽歌唱業務，洋廣公司是否撤銷公司登記及其營業項目，
    與原告之違章行為無關。
( 二) 、依上開信用卡開資料及函文，原告使用訴外人乙○○之
    名義為台灣美國運通公司信用卡之特約商店( 下述) ，登記
    名稱「TA MAI KO KTV 」、「俏美女兔女郎俱樂部」，對外
    名稱為「大邁客KTV 」，匯款帳戶是上開洋廣公司在富邦銀
    行之帳戶，使用該帳戶者取得因經營上開視聽歌唱業務之收
    入，通常即為經營者( 營業人) 。原告雖主張係訴外人乙○
    ○因經營業務需要，請求原告提供洋廣公司帳戶，供其進行
    信用卡交易使用云云。然訴外人乙○○為2 年出生，當時已
    近90歲，90至92年度均未申報綜合所得稅，有其國民身分證
    及綜合所得稅各類所得資料清單在原處分卷為證，顯無投資
    經營視聽歌唱之能力。再該信用卡請款金額匯入洋廣公司富
    邦銀行帳戶後，大部分以轉帳方式轉入原告之妹簡意如及表
    弟江錦松在富邦銀行之帳戶( 帳號分別為000000000000及
    000000000000 )，此有上開富邦銀行客戶存提記錄單在卷可
    證，並為原告所不爭執，並非轉給乙○○。訴外人簡意如雖
    於92年11月25日向被告稱上開轉帳款項係乙○○頂下其所投
    資之臺北市○○路○ 段90號10樓KTV 所簽借據，陸續歸還之
    金額( 見原處分卷所附之談話紀錄) ，並提出頂讓合約書、
    承諾書、切結承諾書；江錦松則於同年12月5 日向被告稱上
    開轉帳款項係其提供小姐至酒店上班之工作收入( 見原處分
    卷所附之談話紀錄) ，並提出89年10月份請款單；乙○○則
    提出聲明書及切結書，表示未經原告允許擅自使用上開原告
    之洋廣公司帳戶。然查簡意如提供之頂讓合約書係訴外人劉
    寶強與乙○○所簽，無證據明該KTV 負責人為簡意如，又承
    諾書所稱乙○○向其借款12, 000,000 元，並無資金給付資
    料供核，是頂讓合約書、承諾書、切結承諾書無法相互勾稽
    ，簡意如所言無從採信。另江錦松提供之請款單並未載明請
    款人為何人，金額亦無法與轉帳金額勾稽，亦無從據此認定
    乙○○始為負責人。再乙○○所稱未經原告允許擅自使用上
    開原告之洋廣公司帳戶云云，與原告所主張乙○○因經營業
    務需要，請求原告提供洋廣公司帳戶一節不符，亦均難採信
    。是乙○○顯非大邁客視聽歌唱城之經營者，原告係使用訴
    外人乙○○之名義為台灣美國運通公司信用卡之特約商店，
    被告以資金流向認定原告為經營者，對之補稅科罰，並無不
    合。
四、從而，原處分補徵原告營業稅1,499,003 元，並按其所漏稅
    額科處3 倍之罰鍰計4,497, 000元，並無違法，訴願決定予
    以維持，亦無不合。原告訴請撤銷，為無理由，應予駁回。
五、據上論結，本件原告之訴為無理由，爰依行政訴訟法第98條
    第3 項前段、第218 條，民事訴訟法第385 條第1 項前段，
    判決如主文。
中    華    民    國    96     年     3     月   15   日
                        第三庭審判長法  官 姜素娥
                                    法  官 陳國成
                                   法  官 吳東都
上為正本係照原本作成。
如不服本判決，應於送達後20日內，向本院提出上訴狀並表明上
訴理由，如於本判決宣示後送達前提起上訴者，應於判決送達後
20日內補提上訴理由書（須按他造人數附繕本）。
中　　華　　民　　國　　96　　 年　　 3　 　月   15   日
 　　  　　　　　　　    　         書記官  張能旭
